PAZ VALERY RUÍZ CORTÉZ

OBJETIVO

Conseguir un puesto de trabajo que pueda aplicar mis experiencias y conocimientos en el sector que me asigné y variadas áreas de la empresa, para así desarrollarme profesionalmente para el buen desempeño de la funciones asignadas y también ampliar mis conocimientos.

EXPERIENCIA PROFESIONAL

Falabella

2020 - 2021

Asistente de bodega

- Asistente de bodega; sección Perfumería, me encargaba de las guías de despacho y reponer en la primera jornada.
- Promotora de Carolina Herrera durante la jornada de la tarde, durante 1 mes.
- full time

Fashion Parks

2020 - 2020

Asistente de bodega

-Asistente de bodega; sección vestuario, pistear códigos, reponer en la sala de ventas.

Durante 2 meses.

- Full time

Sushi Tío Roille

2019 - 2020

Recepcionista y vendedora

- Recepcionar; tomar pedidos, nombre del cliente, dirección y modo de pago.
- Freír y despachar los pedidos cuando se me asignaba.
- Jornada completa durante 3meses.

EDUCACIÓN

Emilia Toro de Balmaceda A-28

2017-2020

Tc. Enfermería mención Adulto mayor

CONTACTO

@ pazcamila222@gmail.com

932221654

 Santiago, Quinta Normal, Mapocho #5957

HABILIDADES

 Trabajo en equipo Responsable Aprendizaje rápido Atención al cliente.

INFORMACIÓN PERSONAL

• Fecha de : 24/10/2001

nacimiento

Nacionalidad : Chilena

6.2

• Instituto Aiep

2021

Diseño vestuario Alta costura